【裁判字號】    97,訴,352
【裁判日期】    970625
【裁判案由】    違反毒品危害防制條例
【裁判全文】
臺灣臺南地方法院刑事判決               97年度訴字第352號
公  訴  人  臺灣臺南地方法院檢察署檢察官
被      告  乙○○
上列被告因違反毒品危害防制條例案件，經檢察官依通常程序起
訴（96年度毒偵字第3465號、97年度毒偵字第230號），被告於
本院準備程序進行中，先就被訴事實為有罪之陳述，經本院裁定
進行簡式審判程序，判決如下：
    主      文
乙○○犯如附表所示之罪，各處如附表所示之刑。應執行有期徒
刑壹年陸月。扣案第如附表編號三所示之物均沒收銷燬之。
    事實及理由
一、按除簡式審判程序、簡易程序及刑事訴訟法第三百七十六條
    第一款、第二款所列之罪之案件外，第一審應行合議審判；
    次按除被告所犯為死刑、無期徒刑、最輕本刑為三年以上有
    期徒刑之罪或高等法院管轄第一審案件者外，於法院行準備
    程序進行中，被告先就被訴事實為有罪之陳述時，審判長得
    告知被告簡式審判程序之旨，並聽取當事人、代理人、辯護
    人及輔佐人之意見後，裁定進行簡式審判程序，刑事訴訟法
    第二百七十三條之一第一項及二百八十四條之一分別定有明
    文。查本件被告所為係犯毒品危害防制條例第十條第一項、
    第二項施用第一、二級毒品罪，除係犯死刑、無期徒刑、最
    輕本刑為三年以上有期徒刑以外之罪，亦為刑事訴訟法第三
    百七十六條第二款之罪之案件，其於本院以獨任法官行準備
    程序中就被訴事實為有罪之陳述，經告知簡式審判程序之旨
    ，並聽取公訴人、被告之意見後，本院認為適宜進行簡式審
    判程序，依刑事訴訟法第二百七十三條之二、第一百五十九
    條第二項之規定，不適用傳聞法則有關限制證據能力之相關
    規定；並得依同法第三百十條之二準用第四百五十四條之規
    定製作略式判決書（僅記載「證據名稱」），合先敘明。
二、本件犯罪事實除更正被告前科部分為「被告前因違反毒品危
    害防制條例案件，經本院以九十五年度訴字第二五○號及九
    十五年度簡字第三○六六號判決分別判處有期徒刑十月及六
    月，嗣經減刑並定應執行刑有期徒刑七月確定，甫於九十六
    年七月十六日縮刑期滿執行完畢出監」外，餘均引用起訴書
    之記載（如附件）。
三、前項犯罪事實，有下列事證足資證明：
（一）、被告於警詢、偵查及本院審理時之自白；
（二）、臺南市警察局第六分局送驗尿液及年籍對照表、詮昕科
        技股份有限公司九十六年十二月十三日出具之濫用藥物
        尿液檢驗報告各一紙；
（三）、臺南市警察局第六分局送驗尿液及年籍對照表、詮昕科
        技股份有限公司九十七年一月十一日出具之濫用藥物尿
        液檢驗報告各一紙；
（四）、臺南市警察局第六分局扣押物品目錄表、初步檢驗報告
        書、高雄市立凱旋醫院九十七年一月十四日出具之濫用
        藥物成品檢驗鑑定書各一紙及照片三張；
（五）、臺灣高等法院被告前案紀錄表、臺灣臺南地方法院檢察
        署刑案資料查註紀錄表、全國施用毒品案件紀錄表各一
        紙；
      本件事證明確，被告之犯行，堪以認定。
四、查海洛因、安非他命依其對社會危害性之程度，已分別為毒
    品危害防制條例第二條第二項第一款、第二款列為第一、二
    級毒品。核被告所為，係違反毒品危害防制條例第十條第一
    項之施用第一級毒品罪及同法第十條第二項之施用第二級毒
    品罪其施用前持有第一、二級毒品之低度行為，為其施用之
    第一、二級毒品高度行為所吸收，不另論罪。又被告所犯如
    附表所示之四罪間，犯意各別，行為態樣及犯罪構成要件亦
    殊，應予分論併罰。次查被告前因違反毒品危害防制條例案
    件，經本院以九十五年度訴字第二五○號及九十五年度簡字
    第三○六六號判決分別判處有期徒刑十月及六月，嗣經減刑
    並定應執行刑有期徒刑七月確定，甫於九十六年七月十六日
    縮刑期滿執行完畢出監，有臺灣高等法院被告前案紀錄表、
    臺灣臺南地方法院檢察署刑案資料查註紀錄表在卷可考，其
    於有期徒刑執行完畢後，五年內故意再犯本件有期徒刑以上
    之罪，應依刑法第四十七條第一項，論以累犯，並加重其刑
    。爰審酌被告前因施用毒品經送觀察勒戒治療程序後，猶不
    思戒絕革除惡習，仍為本案犯行，顯然其意志力甚為薄弱，
    迄未能戒除毒癮，惟兼衡被告施用毒品犯行，在性質上乃屬
    對自我身心健康之自戕行為，尚未嚴重破壞社會秩序、侵害
    他人權益及犯後坦承犯行，態度尚屬良好等一切情狀，分別
    量處如附表所示之刑，並定其應執行之刑，以資懲儆。
五、扣案之第一級毒品海洛因殘渣袋二包（分別為小袋及大袋，
    含袋重零點二公克），經送高雄市立凱旋醫院鑑定結果，呈
    海洛因陽性反應，係毒品危害防制條例第二條第二項第一款
    規定之第一級毒品海洛因無訛，復有高雄市立凱旋醫院九十
    七年一月八日出具之濫用藥物成品鑑定書一紙附卷可稽，足
    證均屬毒品危害防制條例之違禁物，且上開扣案之毒品海洛
    因與毒品包裝袋顯屬不能分離，故依同條例第十八條第一項
    前段宣告沒收銷燬之。又供施用毒品之注射針筒、玻璃球並
    未扣案，復據被告於本院審理時供稱已丟棄等語（見本院卷
    九十七年六月十一日審判筆錄），為免將來執行困難，爰不
    另行宣告沒收，附此敘明。
據上論斷，應依刑事訴訟法第二百七十三條之一第一項、第二百
八十四條之一、第二百九十九條第一項前段、第三百十條之二、
第四百五十四條第二項，毒品危害防制條例第十條第一項、第二
項、第十八條第一項，刑法第十一條前段、第四十七條第一項、
第五十一條第五款，判決如主文。
本案經檢察官甲○○到庭執行職務。
中    華    民    國    97    年     6    月    25    日
                  刑事第四庭    法  官  黃翰義
附表：
┌──┬───────────┬───────┬──────────┐
│編號│    犯  罪  事  實    │   罪    名   │     宣  告  刑     │
├──┼───────────┼───────┼──────────┤
│ 一 │九十六年十二月四日晚間│施用第一級毒品│處有期徒刑拾月。    │
│    │八時二十分許為警採尿時│，累犯        │                    │
│    │間前回溯二十六小時內之│              │                    │
│    │某時，以注射針筒施用第│              │                    │
│    │一級毒品海洛因        │              │                    │
├──┼───────────┼───────┼──────────┤
│ 二 │九十六年十二月四日晚間│施用第二級毒品│處有期徒刑陸月。    │
│    │八時二十分許為警採尿時│，累犯        │                    │
│    │間前回溯九十六小時內之│              │                    │
│    │某時，以打火機燒烤玻璃│              │                    │
│    │球施用第二級毒品安非他│              │                    │
│    │命                    │              │                    │
├──┼───────────┼───────┼──────────┤
│ 三 │九十七年一月二日晚間八│施用第一級毒品│處有期徒刑拾月。扣案│
│    │時四十分許為警採尿時間│，累犯        │第一級毒品海洛因殘渣│
│    │前回溯二十六小時內之某│              │袋貳包（分別為小袋及│
│    │時，以注射針筒施用第一│              │大袋，含袋重零點貳公│
│    │級毒品海洛因          │              │克）均沒收銷燬之。  │
├──┼───────────┼───────┼──────────┤
│ 四 │九十七年一月二日晚間八│施用第二級毒品│處有期徒刑陸月。    │
│    │時四十分許為警採尿時間│，累犯        │                    │
│    │前回溯九十六小時內之某│              │                    │
│    │時，以打火機燒烤玻璃球│              │                    │
│    │施用第二級毒品安非他命│              │                    │
└──┴───────────┴───────┴──────────┘
                  刑事第四庭    法  官  黃翰義
以上正本證明與原本無異。
如不服本判決應於收受本判決後10日內向本院提出上訴書狀，並
應敘述具體理由。如未敘述上訴理由者，應於上訴期間屆滿後20
日內向本院補提理由書狀（均須按他造當事人之人數附繕本）「
切勿逕送上級法院」。
                                書記官  謝文心
中    華    民    國    97    年    6     月    25    日
附錄本件論罪科刑法條全文：
毒品危害防制條例第10條
施用第一級毒品者，處 6 月以上 5 年以下有期徒刑。
施用第二級毒品者，處 3 年以下有期徒刑。


司法院資訊處製作；財團法人民間司法改革基金會備份。
